【裁判字號】    92,抗,73
【裁判日期】    920429
【裁判案由】    聲請定其應執行刑
【裁判全文】
臺灣高等法院臺南分院刑事裁定              九十二年度抗字第七三號        Ｇ
      抗  告  人
      即受 刑 人  甲  ○  ○.
右列抗告人即受刑人因聲請定其應執行之刑案件，不服臺灣臺南地方法院中華民國九
十二年二月二十一日裁定（九十二年度聲字第二二八號）提起抗告，本院裁定如左：
      主      文
抗告駁回。
      理      由
一、本件抗告意旨略以：(一)抗告人即受刑人甲○○（即陳瑞發，下稱抗告人）所犯毒
    品危害防制條例施用第一級毒品判刑九月（九十年度訴字第一四二六號）、施用
    第二級毒品判刑六月（九十一年度簡字第五二號）等二罪確定在案，並經原審於
    九十一年十一月八日併罰裁定應執行有期徒刑壹年壹月（九十一年度聲字第一七
    七四號）在案。(二)本案裁定主文依原裁定附表所示之罪刑施用第一級毒品判刑拾
    月、施用第二級毒品判刑陸月，定應執行有期徒刑壹年參月。惟抗告人施用第一
    級毒品僅判刑玖月（九十年度訴字第一四二六號），並非本裁定所載之拾月，為
    此顯然違誤。(三)綜上所陳，本案前已併罰裁定在案，現又另為裁定，顯屬一案二
    裁判，抗告人甚感疑惑，無所是從，爰依法提起抗告，請求撤銷原裁定等語。
二、按數罪併罰，有二裁判以上者，依刑法第五十一條規定，定其應執行之刑，刑法
    第五十三條定有明文。次按受有期徒刑之執行完畢後，五年以內再犯有期徒刑以
    上之罪者，為累犯，加重其刑至二分之一；而裁判確定後，發覺為累犯者，依前
    條之規定更定其刑，刑法第四十七條、第四十八條前段分別定有明文。
三、經查：抗告人曾犯肅清煙毒條例，經原審判處有期徒刑三年四月確定後，於八十
    七年十月三日經縮短刑期未經撤銷假釋視為執行完畢，有本院被告全國前案紀錄
    表可據；嗣於九十年九月十日起至同年九月十七日止復違反毒品危害防制條例罪
    ，經原審以九十年度訴字第一四二六號判處有期徒刑九月，於九十一年四月四日
    確定在案，亦有上開前科表可稽。惟受刑人前揭再犯罪情形與累犯之要件相符，
    且係於裁判確定後始發覺，檢察官繼而向原審聲請更定期刑，復經原審以九十一
    年度聲字第一九三四號裁定主文為「甲○○連續施用第一級毒品，累犯，更定其
    刑為有期徒刑拾月」等情，有原審九十一年度聲字第一九三四號裁定（見偵查卷
    執聲字第一六五號第四頁）及本院被告全國前案紀錄表可稽。則抗告人稱其所犯
    之違反毒品危害防制條例之罪係判處有期徒刑九月，而非原審裁定所載有期徒刑
    拾月，顯屬誤會。故檢察官就原審九十年度訴字第一四二六號案件及同院九十一
    年度簡字第五二號案件所宣告之數罪之刑聲請定執行刑，原審法院並以裁定定其
    應執行刑更正為有期徒刑一年三月，並有本院調閱原審九十一年度聲字第一七七
    四號卷可按，本院經核於法並無不合。本件抗告人抗告意旨指摘原裁定不當，為
    無理由，應予駁回。
四、據上論結，應依刑事訴訟法第四百十二條，裁定如主文。
中    華    民    國      九十二      年      四      月      廿九      日
                                  臺灣高等法院臺南分院刑事第三庭
                                      審判長法官  黃    崑    宗
                                            法官  葉    居    正
                                            法官  莊    俊    華
右正本證明與原本無異。
如不服本裁定應於送達後五日內向本院提出抗告狀。
                                      法院書記官  廖    明    娟
中    華    民    國      九十二      年      五      月      二        日


司法院資訊處製作；財團法人民間司法改革基金會備份。
